【裁判字號】    98,台上,4413
【裁判日期】    980806
【裁判案由】    違反毒品危害防制條例
【裁判全文】
最高法院刑事判決            九十八年度台上字第四四一三號
上  訴  人  甲○○
上列上訴人因違反毒品危害防制條例案件，不服台灣高等法院台
中分院中華民國九十八年五月十四日第二審判決（九十八年度上
重訴字第九號，起訴案號：台灣彰化地方法院檢察署九十六年度
偵字第一０五九六號），提起上訴，本院判決如下：
    主  文
上訴駁回。
    理  由
按刑事訴訟法第三百七十七條規定，上訴於第三審法院，非以判
決違背法令為理由，不得為之。是提起第三審上訴，應以原判決
違背法令為理由，係屬法定要件。如果上訴理由書狀並未依據卷
內訴訟資料，具體指摘原判決不適用何種法則或如何適用不當，
或所指摘原判決違法情事，顯與法律規定得為第三審上訴理由之
違法情形，不相適合時，均應認其上訴為違背法律上之程式，予
以駁回。本件上訴人甲○○上訴意旨略稱：原判決於理由貳、一
、(一)記載證人王鵬景於警詢中陳稱：其向上訴人每次購買第一級
毒品海洛因約半錢，大約新台幣（下同）一萬元左右，約有五次
至十次左右；於偵查中證稱：每次價格是一萬二千元，總共約買
過五次等語。所稱之價格與次數，均非明確，亦前後矛盾，原判
決未詳予調查，難謂合法等語。
惟查：證據之取捨、事實之認定，乃事實審法院職權行使之範圍
，事實審法院經調查證據之結果，本於確信，依自由心證之取捨
證據，苟其取捨，與經驗法則或論理法則無違，即不得任意指為
違法，而據為適法之第三審上訴理由。本件原判決認定上訴人有
原判決事實欄所載之犯行，因而撤銷第一審所為之不當科刑判決
，改判仍依修正前刑法連續犯之規定，論處上訴人連續販賣第一
級毒品罪刑（累犯，處有期徒刑九年，褫奪公權五年），並為相
關之沒收宣告。係以：證人王鵬景於警詢及偵查中之陳述，王鵬
景使用0000000000號、（０四）0000000號電
話與上訴人使用之0000000000號行動電話之通訊監察
譯文，證人即警員施順昌之證言等證據資料，為綜合之判斷。並
以上訴人否認販賣海洛因犯行，辯稱王鵬景係以電話向其詢問有
無上源藥頭（販毒者），並在其家中與其友人為毒品交易云云，
暨王鵬景於審理中翻異前詞，改稱：或係在上訴人家中，由上訴
人之友人交付毒品，或係請上訴人代購毒品云云，均不足採信，
而詳予指駁說明。復敘明上訴人販賣海洛因之對象僅有一人，販
賣次數僅二次，相對於長期大量販賣毒品之毒梟而言，其對社會
危害顯然較小，倘處以法定本刑之最低刑度即無期徒刑，猶失之
過苛，在客觀上足以引起一般人之同情，爰依刑法第五十九條規
定酌減其刑。公訴意旨另以：上訴人基於意圖營利販賣第一級毒
品海洛因之概括犯意，為下列犯行：(一)、自民國九十四年十二月
底某日起，至九十五年三月二十四日前某日止，另有三次在彰化
縣線西鄉某不詳地點或其住處，由王鵬景每次以一萬二千元之代
價向上訴人購買半錢之海洛因，共獲利三萬六千元。(二)、自九十
五年一月底某日起，至同年三月中旬某日止，在彰化縣鹿港鎮○
○路四二一地號之農舍，或其住處，由陳宏柔向上訴人購買海洛
因四次，三次金額均為一千元、一次金額為二千元，合計所得為
五千元等情。因認上訴人另涉犯毒品危害防制條例第四條第一項
之販賣第一級毒品罪嫌。經審理結果，認不能證明犯罪，因檢察
官認與上開有罪部分有修正前刑法連續犯之裁判上一罪關係，而
不另為無罪之諭知。已詳細敘述其所憑之證據及認定之理由，所
為論斷，俱有卷存證據資料可資覆按，並無採證或認定事實違背
經驗法則或論理法則，或其他違背法令之情形。又證人王鵬景於
警詢及偵查中所供向上訴人購買毒品之次數及金額，雖略有出入
，惟其中僅九十五年三月七日及同年三月二十四日兩次部分，有
通訊監察譯文可資為補強證據，販賣金額則依王鵬景所述之較低
金額及通訊監察譯文內容分別認定為一萬元等情，業據原判決於
理由貳、一、(二)內論述綦詳，原判決因而認定上訴人有本件連續
販賣第一級毒品犯行，自無上訴意旨所指之違法情形可言。本件
上訴意旨就原判決已論列說明之事項，任憑己見漫加指摘，核與
法律規定得為第三審上訴理由之違法情形，不相適合。其上訴違
背法律上之程式，應予駁回。
據上論結，應依刑事訴訟法第三百九十五條前段，判決如主文。
中    華    民    國  九十八  年    八    月    六    日
                      最高法院刑事第五庭
                          審判長法官  陳  正  庸
                                法官  賴  忠  星
                                法官  林  秀  夫
                                法官  宋      祺
                                法官  陳  祐  治
      本件正本證明與原本無異
                                      書  記  官
中    華    民    國  九十八  年    八    月    十    日
                                                      Ｅ


司法院資訊處製作；財團法人民間司法改革基金會備份。
